臺灣臺中地方法院刑事判決
111年度訴字第1132號
公  訴  人  臺灣臺中地方檢察署檢察官
被      告  張嘉威



選任辯護人  陳銘傑律師（法律扶助律師）
上列被告因違反毒品危害防制條例案件，經檢察官提起公訴（11
1年度偵字第7737號），本院判決如下：
    主    文
張嘉威販賣第二級毒品，累犯，處有期徒刑伍年壹月。未扣案之
小米廠牌行動電話（含門號0000000000號SIM卡壹張）壹支及犯
罪所得新臺幣貳仟元，均沒收，於全部或一部不能沒收或不宜執
行沒收時，追徵其價額。
    犯罪事實
一、張嘉威明知甲基安非他命係毒品危害防制條例第2條第2項第
    2款所列管之第二級毒品，不得非法持有、販賣，竟基於販
    賣第二級毒品甲基安非他命以營利之犯意，於民國110年8月
    20日下午，以其所有小米廠牌之行動電話（使用門號000000
    0000號SIM卡1張）連結網路，登入通訊軟體LINE，並與林子
    翔聯絡，約妥交易之時間、地點後，即於同日15時許，前往
    並在臺中市○○區○○街00巷0號前庭院，當場將甲基安非他命1
    包（重量約1公克）販賣交付與林子翔，並向之收取新臺幣
    （下同）2000元之對價。
二、案經臺灣臺中地方檢察署檢察官指揮臺中市政府警察局豐原
    分局報請該署檢察官偵查起訴。
    理    由
一、證據能力部分：
    本案下列所引用被告張嘉威以外之人於審判外之陳述，並無
    符合刑事訴訟法第159條之1第1項規定之情形，且檢察官、
    被告及辯護人於本院依法調查上開證據之過程中，已明瞭其
    內容，足以判斷有無刑事訴訟法第159條第1項不得作為證據
    之情事，而皆未聲明異議，又於本院行準備程序詢及相關證
    據方法之意見時，被告陳稱請辯護人幫其回答，辯護人則表
    示均同意有證據能力（見本院卷第49頁），本院審酌上開陳
    述作成時之情況，並無違法取證之瑕疵，認以之作為證據為
    適當，揆諸刑事訴訟法第159條之5之規定及最高法院104年
    度第3次刑事庭會議決議之意旨，應具有證據能力。另卷附
    之非供述證據部分，均不涉及人為之意志判斷，與傳聞法則
    所欲防止證人記憶、認知、誠信之誤差明顯有別，核與刑事
    訴訟法第159條第1項之要件不符。上開證據既無違法取得之
    情形，且經本院依法踐行調查證據程序，自應具有證據能力
    ，合先敘明。
二、認定犯罪事實所憑之證據及理由：
(一)上揭販賣第二級毒品之犯罪事實，據被告於偵查、本院準備
    程序及審理時皆坦承不諱（見偵卷第135至139頁，本院卷第
    48頁、第106至107頁），核與證人林子翔於警詢及偵查中之
    證述、證人A2於偵查中之證述大致相符（見偵卷第59至64頁
    、第103至112頁、第125至129頁），並有臺中市豐原區水源
    路7巷、臺中市新社區崑南街道路監視錄影擷圖及GOOGLE地
    圖、臺中市○○區○○街00巷0號街景圖、臺中市○○區○○00路道
    路○○○○○○○○○號碼000-0000號自小客車車行紀錄、林子翔正
    修科技大學超微量研究科技中心尿液檢驗報告(代號Z000000
    00)、林子翔111年8月22日臺中市政府警察局毒品危害防制
    條例案件代號與真實姓名對照表(代號Z00000000)等在卷可
    參（見偵卷第43至47頁、第51至57頁、第83至85頁），足認
    被告前開之任意性自白與事實相符，堪予採信。
(二)又按販賣毒品係違法行為，非可公然為之，亦無公定價格，
    且容易分裝、增減份量，而買賣之價格，可能隨時依交易雙
    方關係之深淺、購毒者之資力、需求量及對行情之認知、毒
    品來源是否充裕、查緝是否嚴謹、風險大小等情形，而異其
    標準，非可一概而論，從而販賣之利得，除販賣之價量俱臻
    明確外，委難查得實情，然販賣者從價差或量差中牟利之方
    式雖異，其意圖營利之販賣行為則無二致。尤以販賣之利得
    ，除非經被告詳細供出所販賣之毒品之進價及售價，且數量
    俱臻明確外，實難查得其交易實情。而被告於偵查中亦供稱
    販賣上開毒品，可以賺取自己施用的部分等情（見偵卷第13
    7頁），足見被告確係基於營利之意圖而為交付上開毒品之
    行為至明。
(三)綜上，本件事證明確，被告上開犯行，洵堪認定，應依法論
    科。
三、論罪科刑：
(一)核被告所為，係犯毒品危害防制條例第4條第2項之販賣第二
    級毒品罪；被告販賣前持有第二級毒品甲基安非他命之低度
    行為，應為其販賣之高度行為所吸收，不另論罪。
(二)刑之加重、減輕部分：
  1.被告因詐欺案件，經本院以105年度訴字第160號判處有期徒
    刑1年6月確定，於106年4月28日執行完畢出監等情，有上開
    刑事判決及臺灣高等法院被告前案紀錄表在卷可參，其於受
    徒刑執行完畢後5年內故意再犯本案有期徒刑以上之罪，為
    累犯，而檢察官於本院審理時已陳明被告上開構成累犯之事
    實，並提出被告刑案資料查註紀錄表及上開判決為證（見偵
    卷第5至12頁，本院卷第61至84頁），堪認已就被告上開犯
    行構成累犯之事實有所主張，並盡實質舉證責任。然本院審
    酌被告前受有期徒刑執行完畢所犯之案與本案，二者犯罪之
    目的、行為、態樣及情節，均顯不相同，如依刑法第47條第
    1項之規定予以加重，其人身自由將遭受過苛之侵害，不符
    憲法罪刑相當原則，牴觸憲法第23條比例原則，爰依法院大
    法官會議釋字第775號解釋之意旨，不予依累犯之規定加重
    其刑。
  2.被告對於本案販賣第二級毒品之犯罪事實，已分別於偵查、
    本院準備程序及審理時均坦承不諱，是被告就本案犯行，既
    曾於偵查及審判中自白，應依毒品危害防制條例第17條第2
    項規定減輕其刑。
  3.又經本院函詢後，本案並未因被告之供述而查獲毒品上手之
    情，有臺灣臺中地方檢察署111年7月27日中檢永恭111偵773
    7字第1119082277號函、臺中市政府警察局豐原局111年8月2
    4日中市警豐分偵字第1110038196號函附卷可參（見本院卷
    第87至89頁），自無從依毒品危害防制條例第17條第1項之
    規定予以減刑。
　4.再辯護人雖以被告係於單親家庭下成長，未能獲得良好家庭
    與學校教育，智識程度不佳，因此出現偏差行為並沾染毒品
    ，惟被告始終坦承犯行，態度尚佳，其向毒友進行微量銷售
    ，並非販賣毒品之上游大盤或中盤，犯罪情節非重，請求依
    刑法第59條規定酌量減輕其刑等語。然按刑法第59條之酌量
    減輕其刑，必須犯罪另有其特殊之原因與環境等等，在客觀
    上足以引起一般人之同情，認為即予宣告法定最低刑期，猶
    嫌過重者，始有其適用。而本院衡以被告本案販賣對象雖僅
    1人，金額亦非鉅，惟依被告之知識及經驗，當知毒品之危
    害性與違法性，其仍為本案販賣第二級毒品之犯行，客觀上
    已造成毒品流通、危害社會治安之負面結果，且被告並無任
    何不得已而為之之理由，綜合本案情節與被告個人情狀予以
    權衡，實無情輕法重及客觀上足以引起一般同情之情形，被
    告及其辯護人復未提出其他可資參酌本案有何客觀上顯然足
    以引起一般同情，縱予宣告最低度刑猶嫌過重之事證，是本
    案尚無從依刑法第59條規定酌量減輕其刑，附此敘明。　
(三)爰以行為人之責任為基礎，審酌被告明知毒品對人體身心健
    康戕害甚大，足使施用者導致精神障礙、性格異常，甚至造
    成生命危險之生理成癮性及心理依賴性，危害社會治安，仍
    無視國家對於杜絕毒品犯罪之禁令，而為本案販賣第二級毒
    品以營利之犯行，顯欠缺法治觀念，復考量被告犯後坦承犯
    行，態度尚可，其本案販賣第二級毒品對象僅1人，交易之
    數量不多，僅賺得自身施用部分之利益之情節，暨被告自陳
    之教育程度、職業、家庭生活狀況（見本院卷第108頁）等
    一切情狀，量處如主文所示之刑，以資懲儆。
四、沒收部分：
(一)被告於本院審理時雖供稱其為本案販賣第二級毒品犯行所使
    用之小米廠牌行動電話1支（使用門號0000000000號SIM卡1
    張），已於其所犯違反藥事法等案件（即本院110年度訴字
    第2328號案）查扣等語（見本院卷第106頁），然上開行動
    電話並未於該案諭知沒收，且已發還與被告乙情，有上開刑
    事判決及本院電話紀錄表在卷可查（見本院卷第113至125頁
    ），仍應依毒品危害防制條例第19條第1項，並參酌刑法第3
    8條第4項之規定，不問屬於犯罪行為人與否，於本案宣告沒
    收，並於全部或一部不能沒收或不宜執行沒收時，追徵其價
    額。
(二)又被告就本案犯行獲得2000元之價金，經其供認在卷（見本
    院卷第106頁），為被告所有之犯罪所得，並未扣案，爰依
    刑法第38條之1第1項前段、第3項之規定，宣告沒收，並於
    全部或一部不能沒收或不宜執行沒收時，追徵其價額。
據上論斷，應依刑事訴訟法第299條第1項前段，毒品危害防制條
例第4條第2項、第17條第2項、第19條第1項，刑法第11條、第47
條第1項、第38條第4項、第38條之1第1項前段、第3項，判決如
主文。
本案經檢察官白惠淑提起公訴，檢察官温雅惠到庭執行職務。
中　　華　　民　　國　　111 　年　　10　　月　　12　　日
           刑事第十五庭  審判長 法　官　曹錫泓
　　  　　　                    法  官  陳韋仁
        　　　　　　　　        法  官　江健鋒
以上正本證明與原本無異。
如不服本判決，應於收受本判決後20日內向本院提出上訴書狀，
其未敘述上訴理由者，並得於提起上訴後20日內向本院補提理由
書狀（均須按他造當事人之人數附繕本）「切勿逕送上級法院」
。
                                書記官　呂偵光
中　　華　　民　　國　　111 　年　　10　　月　　12　　日

附錄本案論罪科刑法條全文：
毒品危害防制條例第4條：
製造、運輸、販賣第一級毒品者，處死刑或無期徒刑；處無期徒
刑者，得併科新臺幣3000萬元以下罰金。
製造、運輸、販賣第二級毒品者，處無期徒刑或10年以上有期徒
刑，得併科新臺幣1500萬元以下罰金。
製造、運輸、販賣第三級毒品者，處7年以上有期徒刑，得併科
新臺幣1000萬元以下罰金。
製造、運輸、販賣第四級毒品者，處5年以上12年以下有期徒刑
，得併科新臺幣500萬元以下罰金。
製造、運輸、販賣專供製造或施用毒品之器具者，處1年以上7年
以下有期徒刑，得併科新臺幣150萬元以下罰金。
前五項之未遂犯罰之。